【裁判字號】    95,交簡上,38
【裁判日期】    950615
【裁判案由】    過失傷害
【裁判全文】
臺灣板橋地方法院刑事判決            95年度交簡上字第38號
上  訴  人  臺灣板橋地方法院檢察署檢察官
被      告  甲○○
上列上訴人因被告過失傷害案件，不服本院中華民國95年2 月22
日第一審簡易判決（95年度交簡字第91號，聲請簡易判決處刑案
號：94年度偵字第20287 號），提起上訴及移送併辦（95年度偵
字第7782號），本院管轄第二審之合議庭判決如下：
    主      文
上訴駁回。
甲○○緩刑貳年。
    事實及理由
一、本案經本院審理結果，認第一審判決以被告泰福元所為係犯
    刑法第284 條第1 項前段之過失傷害罪，依刑事訴訟法第44
    9 條第1 項、第3 項，刑法第284 條第1 項前段、第62條前
    段、第41條第1 項前段，罰金罰鍰提高標準條例第1 條前段
    、第2 條之規定，並審酌被告肇事原因、過失程度、告訴人
    所受傷勢，及被告尚未與告訴人達成和解等一切情狀，量處
    拘役20月，如易科罰金，以（銀元）300 元折算1 日，其認
    事用法及量刑均屬妥適（並補充犯罪事實：乙○○尚受有左
    大腿及左小腿瘀血之傷害，此不影響於全案情節與判決之本
    旨），應予維持，並引用第一審簡易判決書記載之事實、理
    由及證據（詳如附件）。至檢察官移送併辦部分（臺灣板橋
    地方法院檢察署95年度偵字第7782號）與聲請簡易判決處刑
    部分為同一事實，本在本院應予審究之範圍，併此敘明。
二、檢察官上訴意旨乃循告訴人乙○○請求，認被告辯稱當時車
    速僅20公里，並不合理，且告訴人遭撞擊後即送醫急救，警
    員所繪現場圖並未標示告訴人倒地位置之情，請將原判決撤
    銷，更為適當之判決等語，然被告已為有罪之陳述，告訴人
    當庭亦表示不再追究被告犯行，是原審予以論罪科刑，其認
    事用法並無違誤，量刑亦屬妥適，檢察官所為上訴，尚無理
    由，應駁回其上訴。惟查：被告未曾受有期徒刑以上刑之宣
    告，有臺灣高等法院被告前案紀錄表在卷可稽，其因一時失
    慮，致罹刑典，然於本院審理期間，已與告訴人達成和解，
    並坦承犯行，深具悔意，且經告訴人當庭表示願意原諒被告
    ，請求給予被告緩刑，足見被告經此偵審程序之教訓後，應
    知所警惕，信無再犯之虞，本院認所宣告之刑，以暫不執行
    為適當，爰併予宣告緩刑2 年，以勵自新。
據上論斷，應依刑事訴訟法第455 條之1 第1 項、第3 項、第36
8 條、第373 條，刑法第74條第1 款，判決如主文。
本案經檢察官鄧媛到庭執行職務。
中    華    民    國    95    年    6     月    15    日
                  刑事第三庭    審判長法  官  李麗玲
                                      法  官  張兆光
                                      法  官  鄧雅心
以上正本證明與原本無異。
本判決不得上訴。
                                      書記官  王小芬
中    華    民    國    95    年    6     月    15    日
附件：


司法院資訊處製作；財團法人民間司法改革基金會備份。
